臺灣高等法院臺南分院刑事判決　　　　　九十一年度上訴字第一四五號　　　Ｇ
　　　上　訴　人　臺灣臺南地方法院檢察署檢察官
　　　被　　　告　甲　○　○
　　　選任辯護人　孫　嘉　男
右上訴人因被告違反槍砲彈藥刀械管制條例案件，不服臺灣臺南地方法院九十一年度
訴字第五０六號中華民國九十一年七月十二日第一審判決（起訴案號：臺灣臺南地方
法院檢察署九十一年度偵字第一九七一號），提起上訴，本院判決如左：
      主      文
原判決撤銷。
甲○○未經許可，持有可發射子彈具有殺傷力之改造玩具手槍，處有期徒刑壹年，併
科罰金新臺幣伍萬元，罰金如易服勞役，以參佰元（即新台幣玖佰元）折算壹日。扣
案之仿ＢＥＲＥＴＴＡ改造玩具手槍貳枝（槍口內徑分別約為捌點玖壹釐米與玖點壹
伍釐米，彈匣均為黑色金屬材質，槍枝管制編號各為：0000000000號與0
000000000號）均沒收。
      事      實
一、甲○○於民國（下同）八十九年七月間某日，未經許可，在高雄市前鎮區向真實
    姓名年籍不詳綽號「阿憨」之成年男子，以新台幣（下同）三萬元之代價，購得
    可發射子彈具有殺傷力之仿ＢＥＲＥＴＴＡ改造玩具手槍二枝（槍口內徑分別約
    為八‧九一釐米與九‧一五釐米，彈匣均為黑色金屬材質，槍枝管制編號各為：
    0000000000號與0000000000號）與供上開手槍用具殺傷力
    之土造子彈二顆而持有之。嗣於九十一年二月十九日十六時許，甲○○駕駛車牌
    號碼Ｅ四—八五六○號自小客車停放於台南市○○路一二九號對面路旁修理，經
    警盤查，在自小客車右後座紙袋中查獲上開改造玩具手槍二枝及土造子彈十三顆
    （僅其中二顆土造子彈經鑑驗認具殺傷力），始悉上情。
二、案經台南市警察局第四分局報請台灣台南地方法院檢察署檢察官偵查起訴。
      理      由
一、右開犯罪事實，迭據被告甲○○（下稱被告）於警訊、偵查及審理中供承不諱，
    復有扣案之具殺傷力仿ＢＥＲＥＴＴＡ改造玩具手槍二枝及具殺傷力之土造子彈
    二顆可資佐證。又前開改造玩具手槍及土造子彈經送內政部警政署刑事警察局鑑
    驗，據覆「（一）改造手槍之一枝（槍枝管制編號0000000000號），
    認係以仿ＢＥＲＥＴＴＡ廠半自動手槍製造之金屬玩具手槍換裝土造金屬槍管改
    造而成之改造手槍，槍身及滑套均為黑色金屬材質，彈匣為黑色金屬材質，槍口
    處內徑約為八‧九一㎜、外徑約為一三‧三三㎜，槍枝各部性能良好，認具殺傷
    力。（二）改造手槍另一枝（槍枝管制編號0000000000號），認係以
    仿ＢＥＲＥＴＴＡ廠半自動手槍製造之金屬玩具手槍換裝土造金屬槍管改造而成
    之改造手槍，槍身及滑套均為銀色金屬材質，彈匣為黑色金屬材質，槍口處內徑
    約為九‧一五㎜、外徑約為一二‧九三㎜，槍枝各部性能良好，認具殺傷力。（
    三）子彈十三顆，認均係土造子彈，均具直徑８．８５ｍｍ之土造金屬彈頭，試
    射三顆，二顆可擊發，認具殺傷力，一顆無法擊發，認不具殺傷力」，有該局九
    十一年三月八日刑鑑字第○九一○○三四七○四號函一紙附卷可稽，本件事證明
    確，被告犯行足堪認定，應予依法論科。
二、核被告所為，係犯槍砲彈藥刀械管制條例第十一條第四項之未經許可持有可發射
    子彈具有殺傷力改造玩具手槍罪及同條例第十二條第四項未經許可，持有具有殺
    傷力之子彈罪。被告所犯未經許可持有可發射子彈具有殺傷力之改造玩具手槍罪
    及未經許可持有具有殺傷力之子彈罪，係一行為觸犯數罪名，為想像競合犯，應
    依刑法第五十五條之規定從一重之無故持有可發射子彈具有殺傷力之改造玩具手
    槍罪論處。
三、原審以被告罪證明確，予以論罪科刑，固甚正確，惟被告持有前開槍枝期間近兩
    年，原對社會秩序及公共安全之潛在危害非輕，且被告於持有上開槍枝期間尚涉
    嫌重利行為而在偵查中（見本院卷第二十一頁至第二十五頁），依本案之犯罪性
    質及被告素行交往情形，難認其無再犯之虞，原審對之為緩刑宣告部分，則非適
    當。公訴人執此指摘原判決不當，而提起上訴，為有理由，應由本院予以撤銷改
    判。爰審酌被告所持有者係具殺傷力之改造手槍及土造子彈，機械性能均佳，其
    對社會秩序及公共安全之危害程度甚鉅，暨其犯後坦承犯行之態度等一切情狀，
    量處如主文第二項所示之刑，併就所處罰金部分諭知易服勞役之折算標準，以示
    懲儆。扣案之仿ＢＥＲＥＴＴＡ改造玩具手槍二枝（槍口內徑分別約為八‧九一
    釐米與九‧一五釐米，彈匣均為黑色金屬材質，槍枝管制編號各為：00000
    00000號與0000000000號），為違禁物，應依刑法第三十八條第
    一項第一款之規定沒收之。另扣案之空彈殼二顆，乃被告前所購得而持有之土造
    子彈，經鑑驗試射完畢所餘留之彈殼，已非違禁物，爰不另為沒收之諭知。
四、公訴意旨另以：被告於八十九年間某日，在高雄市前鎮區向綽號「阿憨」之人，
    購買具殺傷力之土造子彈十一顆而無故持有之，因認被告此部份涉有違反槍砲彈
    藥刀械管制條例第十二條第四項之罪嫌云云。經查：本件被告所購得之土造子彈
    ，共計十三顆，經送內政部警政署刑事警察局鑑驗結果，認子彈十三顆，均係土
    造子彈，均具直徑８．８５ｍｍ之土造金屬彈頭，試射三顆，二顆可擊發，認具
    殺傷力，一顆無法擊發，認不具殺傷力，有前述內政部警政署刑事警察局鑑驗之
    函覆在卷可憑。是依該局之鑑驗結果，僅足認定經試射之二顆土造子彈具殺傷力
    ，尚難遽以推認其餘未經試射之十顆土造子彈亦具殺傷力，且亦無其他積極證據
    足資證明該十顆土造子彈具殺傷力，從而，前開經試射未具殺傷力之土造子彈一
    顆及其餘未經試射之土造子彈十顆，即與槍砲彈藥刀械管制條例第十二條第四項
    所規定之子彈有間，公訴人認被告此部份行為仍涉有違反槍砲彈藥刀械管制條例
    第十二條第四項持有子彈罪嫌即有未合，此外復查無其他證據證明被告確有公訴
    人所指此部分之犯行，惟公訴意旨認被告此部分與前揭論罪科刑之持有子彈罪間
    有實質上一罪關係，爰不另為無罪之諭知。
據上論結，應依刑事訴訟法第三百六十九條第一項前段、第三百六十四條、第二百九
十九條第一項前段，槍砲彈藥刀械管制條例第十一條第四項、第十二條第四項，刑法
第十一條前段、第五十五條、第四十二條第二項、第三十八條第一項第一款，罰金罰
鍰提高標準條例第二條，現行法規所定貨幣單位折算新臺幣條例第二條，判決如主文
。
本案經檢察官劉欽銘到庭執行職務。
中    華    民    國      九十一      年      十      月      八        日
                                  臺灣高等法院臺南分院刑事第三庭
                                      審判長法官  黃    崑    宗
                                            法官  林    勝    木
                                            法官  葉    居    正
右正本證明與原本無異。
如不服本判決，應於判決送達後十日內向本院提出上訴狀，其未敘述理由者並應於提
出上訴狀後十日內向本院補提理由書（應附繕本)。
                                      法院書記官  陳    嘉    琍
中    華    民    國      九十一      年      十      月      九        日
附錄法條：
槍砲彈藥刀械管制條例第十一條第四項：未經許可，持有、寄藏或意圖販賣而陳列第
            一項所列槍砲者，處一年以上七年以下有期
                                    徒刑，併科新臺幣七百萬元以下罰金。
槍砲彈藥刀械管制條例第十二條第四項：未經許可，持有、寄藏或意圖販賣而陳列子
                                    彈者，處五年以下有期徒刑，併科新台幣三
                                    百萬元以下罰金。
